● flights: Contiene información sobre todos los vuelos que salen de Nueva York.
● airports: Ofrece información sobre los aeropuertos, es decir: el nombre y la ubicación.
● planes: Contiene información sobre aviones particulares utilizados en vuelos.
● airlines: Brinda información sobre aerolíneas.
● weather: Nos da las condiciones climáticas en la ciudad/aeropuerto de salida en Nueva
York.




```{r}
library(nycflights13)
View(flights)
View(airports)
View(planes)
View(airlines)
View(weather)

```

1.1. Conecte fligths con planes


```{r}
library(dplyr)
flights %>%
  inner_join(planes, by = c("tailnum"="tailnum"), suffix=c("_flights","_planes"))
```


2. Conecte fligths con airlines

```{r}
flights %>%
  inner_join(airlines, by = c("carrier"="carrier"),suffix=c("_flights","_airlines"))
```

3. Conecte fligths con airports (según el esquema de arriba existe una doble relación de
airports hacía fligths)




```{r}
flights %>%
  inner_join(airports, by=c("origin"="faa"),suffix=c("_flights&p&a","_airports&origin"))%>%
  inner_join(airports, by=c("dest"="faa"),suffix=c("_flights&p&a","_airports&dest"))
```
1.4. Conecte flights con weather (según esquema de arriba, hay 5 variables que relacionan
a ambas tablas)


```{r}
flights%>%
  inner_join(weather, by=c("year"="year","month"="month","day"="day","hour"="hour","origin"="origin"),suffix=c("_flights","_weather"))
```
2. Data manipulation
2.1. Utilice el verbo count en flights y envíe como parámetro las variables year, month, day.
Luego filtre n para que sea mayor a 1000. Por último ordene n con el verbo arrange y
devuelva el resultado.

```{r}
flights%>%
  count(year,month,day)%>%
  filter(n>1000)%>%
  arrange(desc(n))
```

2.2. Utilice el concepto de selección por rango (aplicando el operador “:”) para obtener las
variables year hacia day. También agregue a esta selección hour, origin, dest, tailnum,
carrier, arr_delay, dep_delay, por último almacene el resultado en la variable
flights_selected.


```{r}


flights_selected<- flights%>%
  select(1:3,hour,origin, dest, tailnum, carrier, arr_delay, dep_delay)

flights_selected
  

```



2.3. Utilice left_join para combinar airlines y flights_selected. Al obtener el resultado, utilice
el verbo select para eliminar las columnas origin y dest (utilice el operador “-” para
descartar estas columnas únicamente). Por último agregue una nueva columna con el
verbo mutate, asigne el nombre tot_delay y opere la suma de arr_delay y dep_delay


```{r}

airlines
flights_selected


airlines %>%
  left_join(flights_selected, by = c("carrier"="carrier"))%>%
  select(-origin,-dest)%>%
  mutate(tot_delay = arr_delay + dep_delay)


```


2.4. 

Utilice inner_join para combinar flights y weather, luego agrupe por la variable precip.
Utilice summarize para encontrar el promedio de la variable dep_delay (aplicando la
función mean), asigne al promedio el nombre delay. Al utilizar la función mean
agregue el parámetro na.rm y asígnele TRUE por defecto. A continuación un ejemplo:

mean(variable, na.rm = TRUE)

Esta expresión simplemente indica a R que si encuentra valores perdidos en la
variable los elimine.

Luego agregue la función replace_na y aplíquelo a la variable delay sustituyendo NA
por cero. Por último almacene el resultado en la variable precip_delay.


```{r}
flights
weather

library(tidyverse)

precip_delay <- flights%>%
  inner_join(weather, by = c("origin"="origin","year"="year","month"="month","day"="day","hour"="hour","time_hour"="time_hour"),suffix=c("_flights","_weather"))%>%
  group_by(precip)%>%
  summarise(delay=mean(dep_delay,na.rm = TRUE))%>%
  mutate(delay=replace_na(delay, 0))
  

```


2.5. Utilice la variable precip_delay para crear un gráfico de puntos tomando de eje x la
variable precip y para y la variable delay.



```{r}
ggplot(precip_delay, aes(x=precip, y=delay)) + geom_point()+
  theme_minimal()

```



2.6. Utilice fligths y aplique filter tomando en cuenta la siguiente condición: Que year sea
igual a 2013, que month sea igual a 5 y que day sea igual a 10. Luego agrupe por la
variable dest. Después utilice summarize para obtener el promedio de la variable
arr_delay, establezca el parámetro na.rm en TRUE y asigne al promedio el nombre de
delay. Conecte el resultado anterior por medio de inner_join a la tabla airports y
asignelo a la variable flights_airports.




```{r}

airports

flights%>%
  filter(year==2013, month==5, day==10)%>%
  group_by(dest)%>%
  summarise(delay=mean(arr_delay,na.rm = TRUE))
  

flights_airports <- flights%>%
  filter(year==2013, month==5, day==10)%>%
  group_by(dest)%>%
  summarise(delay=mean(arr_delay,na.rm = TRUE))%>%
  inner_join(airports, by=c("dest"="faa"),suffix=c("_flights&p&a","_airports&dest"))
flights_airports



```

2.7. Utilice la variable flights_airports para crear un gráfico de puntos tomando de eje x la
variable lon y para y la variable lat. Defina el color y el tamaño por medio de la
variable delay. El tamaño se establece por medio del parámetro size.



```{r}
flights_airports
ggplot(flights_airports, aes(x=lon, y=lat, color=delay , size=delay)) + 
  geom_point()+
  theme_minimal()
  

```

2.8. Utilice inner_join para combinar flights y planes. Agregue los sufijos _flights y _planes
respectivamente. Por último utilice la función transmute para seleccionar las variables
tailnum y manufacturer, pero además agregue la variable pi que almacene la suma de
dep_delay y arr_delay, yluego divida por air_time. Ejemplo:
(dep_delay + arr_delay) / air_time


```{r}
flights %>%
  inner_join(planes, by = c("tailnum"="tailnum"), suffix=c("_flights","_planes"))%>%
  transmute(tailnum , manufacturer,pi=(dep_delay + arr_delay) / air_time)


```


